Minutes et répertoires du notaire Edme ARMET, juillet 1777 - 3 février 1789 (étude VII)
Archives nationales
- Répertoire(s) de Edme ARMET, 19 septembre 1774 - 31 janvier 1791; MC/RE/VII/10 - MC/RE/VII/16/B
  - Répertoire. 1787, 1er juillet - 1791, 31 janvier, 1er juillet 1787 - 31 janvier 1791; MC/RE/VII/11
    - Dépôt de certificat de vie pour le sieur Alliot, 18 décembre 1788
      notoriété; dépôt de pièces; Alliot (sieur)
    - Inventaire après décès du sieur Gatellier, 22 décembre 1788
      inventaire après décès; Gatellier (sieur)
    - Inventaire après décès du sieur Odiot, 22 décembre 1788
      inventaire après décès; Odiot (sieur)
    - Inventaire après décès de Madame Delporte, 23 décembre 1788
      inventaire après décès; Delporte (madame)
    - Testament de Marie-Marguerite de Libessart, 24 décembre 1788
      testament; Libessart, Marie-Marguerite de
    - Contrat de mariage entre Monsieur Maille et demoiselle Davaux, 27 décembre 1788
      contrat de mariage; Maille (monsieur); Davaux (demoiselle)
    - Inventaire après décès du sieur Huguet, 5 janvier 1789
      inventaire après décès; Huguet (sieur)
    - Dépôt de l'extrait de contrat de mariqge et du mortuaire du sieur Marié dit Fontenay, 7 janvier 1789
      contrat de mariage; dépôt de pièces; acte d'état civil; dépôt de pièces; Marié dit Fontenay (sieur)
    - Inventaire après décès de la demoiselle Piat femme Bourgevin, 7 janvier 1789
      inventaire après décès; Piat (demoiselle); Bourgevin (femme)
    - Acte de notoriété pour les héritiers de demoiselle Demarne veuve Roger, 8 janvier 1789
      notoriété; Demarne (demoiselle); Roger (veuve)
    - Dépôt de certificat de vie pour Monsieur Morel, 9 janvier 1789
      notoriété; dépôt de pièces; Morel (monsieur)
    - Contrat de mariage entre Monsieur Lheureux et Madame de Lesguisé de Dormans, 9 janvier 1789
      contrat de mariage; Lheureux (monsieur); Lesguise de Dormans (madame de)
    - Acte de notoriété concernant les héritiers Petit, 9 janvier 1789
      notoriété; Petit (héritiers)
    - Inventaire après décès de Madame Gudin, 14 janvier 1789
      inventaire après décès; Gudin (madame)
    - Inventaire après décès de Monsieur le vicomte de Buffevent, 14 janvier 1789
      inventaire après décès; Buffevent (monsieur le vicomte de)
    - Acte de notoriété constatant l'hérédité de Monsieur Titon, 16 janvier 1789
      notoriété; Titon (monsieur)
    - Acte de notoriété constatant l'hérédité de la veuve Lebrun, 16 janvier 1789
      notoriété; Lebrun (veuve)
    - Acte de notoriété en rectification des prénoms de demoiselle Paillotte, 19 janvier 1789
      notoriété; Paillotte (demoiselle)
  - Journal de délivrance d'actes. 1785, 18 octobre - 1791, 31 janvier, 18 octobre 1785 - 31 janvier 1791; MC/RE/VII/16/B
    Journal de délivrance d'actes des notaires Edme Armet (18 octobre 1785-janvier 1789), Antoine Pezet de Corval (30 janvier 1789-31 janvier 1791).
    Ancienne(s) cote(s):
    RE/VII/16 bis